1臺灣雲林地方法院民事判決　九十三年度婚字第二四六號
　　原　　　告　甲○○
　　被　　　告　乙○○
右當事人間請求離婚事件，於九十三年六月八日辯論終結，本院判決如左：
    主    文
准原告與被告離婚。
訴訟費用由被告負擔。
    事實及理由
一、原告主張：兩造於民國六十四年一月二十五日結婚，然婚後不久即發現被告工作
    情形不正常，幾乎不曾拿生活費回家，家中生計均由原告負擔；被告更貪好杯中
    物，時常群聚友人飲酒作樂，酒醉半夜返家即命原告起床伺候，不讓原告睡覺，
    同時藉詞辱罵毆打原告；原告公婆往生後，被告更變本加厲，經常半夜醉酒回家
    鬧事，將熟睡之家人全部驚醒，對原告暴力相向，包括以刀架在原告脖子上聲稱
    要殺死原告；八十六年十月三十日被告拿鋸子敲打原告頭部，致血流滿面，該次
    原告曾至省立雲林醫院急診包紮外傷；八十八年七月二十八日凌晨，被告再對原
    告拳打腳踢，致原告上鼻、左下眼眶、上臂均受傷，原告因而對其提出傷害告訴
    ，並向鈞院聲請核發保護令，有鈞院檢察署八十八年度偵字第四二六二號起訴書
    、八十八年易字第八四五號刑事判決書、鈞院八十八年度家護字第二十八號民事
    通常保護令為憑。原告不斷忍讓並原諒被告，被告亦曾於友人林珠碧見證下，同
    意戒酒，保證不再毆打原告，然卻同樣暴力相向。直至九十二年一月左右，約農
    曆初三凌晨，被告再度毆傷原告，且以：妳試試看，至死都逃不出我的手掌心等
    語，威脅原告，原告慮及自己恐有生命危險逃出家門，迄今不敢回家，兩造分居
    已一年多，已無感情，爰依民法第一千零五十二條第一項第三款、第六款及同條
    第二項之規定，請求判決與被告離婚等語。並聲明：准原告與被告離婚。
二、被告則以：原告也有打被告，並離家出走，被告有拿錢給小孩，有戒酒，也沒有
    與原告吵架。並聲明：請求駁回原告之訴。
三、得心證之理由：
（一）原告主張兩造於上開期日結婚，目前婚姻關係仍存續中，惟婚後被告常酗酒，
      並進而多次出手毆打原告成傷等情，業據原告提出之急診病歷、和解書及本院
      檢察署八十八年度偵字第四二六二號起訴書、本院八十八年易字第八四五號刑
      事判決、本院八十八年度家護字第二十八號民事通常保護令影本各一份在卷為
      證。
（二）本件審理過程中，被告所偕同到庭之證人（即被告之兄嫂）林吳月枝證稱：「
      （問：被告平常會喝酒嗎？）....  我小嬸看到被告喝酒會把小孩帶到我家。
      （問：為何會把小孩帶到你家？）因為原告怕被告亂她，因為喝了酒，被告脾
      氣不好。」、「（問：兩造之前有無吵架？）夫妻再好，也會吵架，原告離家
      一年多了，無從吵了。」雖證人言詞中有迴護被告之意，但從其證言及表情中
      ，亦可得到被告確常有酒後欺凌原告情事之心證。
（三）況且，證人（即兩造之女兒）林美芳到庭證述：「我國中一年級時到基隆阿姨
      家住，就一直在北部讀書、工作。（問：當時為何北上讀書？）因為家裡有精
      神壓力，父親喝完酒後會鬧事。」（原告補稱：當時被告喝酒，把小孩的書及
      我的衣服燒掉了。）（問：有無此事？）證人林美芳明白證稱：「有，而且有
      的參考書是隔幾頁就被撕掉。」又證人（即兩造之女兒）林慧萍亦證稱：「國
      中畢業後就上北部讀書，在未離家之前，我父親常會喝酒之後與我媽吵架，媽
      就跑到我房內睡，有一次我把門反鎖，我爸拿鋸子來鋸門。」佐以證人二人均
      為兩造所生女兒，被告於審理期間亦一再陳稱對女兒照護有加，且指責、干擾
      證人，然證人仍能平順敘述其證言，可見證人之言應無故意曲解事實以傷父恩
      之可能，證人二人之證言應屬可信。
（四）本院並依職權調閱本院八十八年度易字第八四五號刑事案卷及八十八年度家護
      字第二八號通常保護令案卷，確見被告有傷害原告等情事，足信原告之主張屬
      實。被告既有傷害原告等情事，自不能以事後兩造未同居期間，被告無從或未
      再毆打原告，或被告辯稱已經戒酒，沒有與原告吵架等語，遽以推翻原告所指
      夫妻二人同居期間之互動實情；況且，被告於審理時亦自承「我死亦不同意離
      婚，你死我也要埋你，掛個名我也【氣毛】。」足見被告所辯，不足以否定原
      告指述之實情。
（五）按夫妻之一方受他方不堪同居之虐待者，他方得向法院請求離婚，民法第一千
      零五十二條第一項第三款有明文規定。又婚姻係以夫妻之共同生活為目的，配
      偶應互相協力保持其共同生活之圓滿、安全及幸福，因而夫妻應互相尊重以增
      進情感之和諧，防止家庭暴力之發生，此為維繫婚姻所必要。故夫妻一方之行
      為，凡有礙於他方配偶之人格尊嚴與人身安全（含肉體與精神上之痛苦），致
      夫妻無法繼續共同生活者，應認為已符合上開受他方不堪同居之虐待。本件被
      告長期酗酒，每於喝酒後即找原告吵架，並多次出手毆打原告成傷等情事，造
      成原告肉體及精神上之痛苦，致無法繼續與被告共同生活，自應認為已構成對
      原告不堪同居之虐待，原告自得依上開規定請求判決與被告離婚。
（六）又本件原告雖另依同法條第一項第六款及第二項規定請求判決與被告離婚，然
      與前開請求，係同一之原告對於同一之被告，基於各該權利在同一訴訟程序，
      以單一之聲明，要求法院擇一判決，為選擇合併之訴。前開請求既有理由，其
      訴訟目的已達，本院即毋庸就同法條第一項第六款及第二項之離婚事由另為審
      理，附此敘明。
四、訴訟費用負擔之依據：民事訴訟法第七十八條。
中　　　華　　　民　　　國　　九十三　　年　　　六　　　月　　廿一　　日
                                      臺灣雲林地方法院家事法庭
~B法　　　官　黃玉清
右為正本係照原本作成
如對本判決上訴，應於判決送達後二十日內向本院提出上訴狀。（須附繕本）
中　　　華　　　民　　　國　　九十三　　年　　　六　　　月　　廿一　　日
~B法院書記官　林麗娟
